# 咨询大家：多要素合同收入确认方式

提问人：rudyyan 时间：2017-12-08 15:42:44
咨询大家一下，企业签订了一份销售设备、安装及提供后续服务的合同，维保期有 3 年，但是合同金额是签订在一起的，没有区分设备多少，安装多少，维保费多少；这个要怎么确认收入比较合适呢？

回答人：chenyiwei
一般情况，将销售设备和安装调试作为一个整体，在安装调试完毕、获得客户签发的验收证明时，确认收入。后续的运维（超过合同约定的保质期的）作为一项单独的服务。 建议根据历史经验，合理预计日后维保成本，在此基础上加适当的毛利作为维保收入，将其予以递延到后续维保期间确认收入；其他收入在安装调试完成并通过验收时一次性确认。

提问人：rudyyan 时间：2017-12-10 10:24:46
谢谢陈版！！那维保这部分的递延的收入要进行纳税调整吗？税法上有没有相关的准则？

回答人：chenyiwei
没有明确规定，建议咨询税务专业人士。如果税法规定不清楚的，则建议与主管税务机关沟通确认当地的政策口径。